臺灣新北地方法院刑事判決
111年度易字第420號
聲  請  人  臺灣新北地方檢察署檢察官
被      告  王柏森


上列被告因詐欺案件，經檢察官聲請以簡易判決處刑（110年度
偵字第28640號），本院認不宜以簡易判決處刑（原受理案號：1
11年度簡字第2003號），改依通常程序審理，判決如下：
    主  文
本件免訴。
    理  由
一、聲請簡易判決處刑意旨略以：被告王柏森前因公共危險案件
    ，經臺灣新北地方法院以103年度交簡字第5930號判決判處
    有期徒刑2月確定，於民國103年12月16日易科罰金執行完畢
    。詎猶不知悔改，可預見將自己申辦之行動電話門號提供予
    不詳人士使用，可能遭利用作為詐欺取財犯罪之聯絡工具，
    竟仍基於幫助詐欺取財之不確定故意，於107年12月26日，
    在新北市新莊區民安西路台灣大哥大電信門市前，以新臺幣
    (下同)200元之代價，將其甫於同日申辦之0000000000號行
    動電話門號，提供予「阿憲」之人使用。嗣「阿憲」與其所
    屬詐騙集團成員取得上開門號後，意圖為自己不法所有，基
    於詐欺之犯意，於109年9月12日23時19分許，以上開門號向
    樂點股份有限公司註冊申請GASH會員帳號（編號CZ00000000
    00號），復於同年月25日18時許，在「速約」交友軟體認識
    告訴人李昇達後，再以通訊軟體LINE向告訴人佯稱：如欲見
    面約會，須先購買遊戲點數作為保證金云云，致告訴人陷於
    錯誤，而依指示於同年月26日，購買價值1萬元之GASH遊戲
    點數，並將點數序號及密碼拍照上傳予該詐騙集團成員，該
    集團成員旋於同日16時51分許，將該遊戲點數儲值至上開GA
    SH會員帳號內。嗣告訴人發現遭騙後報警處理，經警循線查
    悉上情。因認被告涉犯刑法第30條第1項前段、第339條第1
    項之幫助詐欺取財罪嫌。
二、按案件曾經判決確定者，應諭知免訴之判決，並得不經言詞
    辯論為之；檢察官聲請以簡易判決處刑之案件，經法院認為
    應為免訴判決之諭知者，應適用通常程序審判之，刑事訴訟
    法第302第1款、第307條、第451條之1第4項第3款、第452條
    分別定有明文。次按訴訟法上所謂一事不再理之原則，關於
    實質上一罪或裁判上一罪，均有其適用（最高法院60年台非
    字第77號判例意旨參照）。又按同一案件，經法院為本案之
    判決確定，依一事不再理之原則，不許再為訴訟之客體，更
    受實體上裁判；實質上或裁判上一罪之案件，檢察官雖僅就
    其一部起訴，依刑事訴訟法第267條規定，其效力及於全部
    ，法院亦得就全部犯罪事實加以審判，故法院雖僅就其一部
    判決確定，其既判力仍及於全部，未經判決部分之犯罪事實
    ，其起訴權歸於消滅，不得再為訴訟之客體；倘檢察官再就
    該部分提起公訴，法院得不經實體審認，即依起訴書記載之
    事實，逕認係裁判上一罪，予以免訴之判決（最高法院87年
    度台上字第651號判決意旨參照）。
三、經查：
（一）被告基於幫助詐欺取財之不確定故意，向其前妻謝○晴稱
      因線上遊戲需要門號，於107年12月26日帶同謝○晴至新北
      市○○區○○○路00號臺灣大哥大門市，以謝○晴名義申辦門號
      0000000000號後，將該門號SIM卡交付年籍不詳之友人「
      阿憲」，嗣「阿憲」與該詐欺集團成員共同意圖為自己不
      法之所有，基於詐欺取財之犯意聯絡，於108年1月16日13
      時30分許，以該門號撥打電話予黃美寶，佯稱為其親人及
      急需借錢云云，黃美寶因此陷於錯誤，依指示匯款新臺幣
      (下同)51,000元、8萬元至吳俊儒(所涉幫助詐欺罪嫌經另
      案起訴）、張子宏(所涉幫助詐欺罪嫌經另案偵辦）開設
      之銀行帳戶內，上開被告涉嫌之犯罪事實，業經臺灣新北
      地方檢察署檢察官以108年度偵字第34867、33556號聲請
      簡易判決處刑，經本院於109年3月10日以109年度簡字第6
      43號判處有期徒刑2月，與被告所涉其他犯罪事實合併定
      應執行有期徒刑3月，並於同年8月19日判決確定在案（下
      稱前案）等情，有上開聲請簡易判決處刑書、判決書及臺
      灣高等法院被告前案紀錄表各1份在卷可稽。
（二）被告於偵查中供稱：我於107年12月26日以自己的名義，
      在臺灣大哥大新莊的門市，申辦0000000000號門號，印象
      中將3、4支預付卡門號一起賣給一個朋友「阿憲」，一個
      門號給我200元等語（偵查卷第168、168反面），足認被
      告係於同一時間、地點，將自行申辦之門號0000000000號
      及前妻謝○晴申辦之門號0000000000號一併販賣予「阿憲
      」，則被告係以一個幫助行為，使該詐欺集團成員詐騙本
      案告訴人及前案之被害人，被告所為係以一行為觸犯數罪
      名之想像競合犯，是本案及前案應為裁判上一罪之同一案
      件，前案既經法院判決確定，則本案應為前案確定判決效
      力所及，自不得再行訴追，依上開說明，本案爰不經言詞
      辯論，逕為諭知免訴之判決。
四、據上論斷，應依刑事訴訟法第452條、第302條第1款、第307
    條，判決如主文。　　　
中　　華　　民　　國　　111 　年　　6 　　月　　 2　　日
                  刑事第二十六庭審判長法　官  徐蘭萍
　　　　　　　　　
　　　　　　　　　                    法  官  黎錦福
　　　　　　　　　
　　　　　　　　　                    法  官  朱學瑛
上列正本證明與原本無異。　　　　　　　　　
如不服本判決應於收受判決後20日內向本院提出上訴書狀，並應
敘述具體理由。
                                      書記官  林家偉
中　　華　　民　　國　　111 　年　　6 　　月　　6 　　日